【裁判字號】    99,審訴,2156
【裁判日期】    990819
【裁判案由】    毒品危害防制條例
【裁判全文】
臺灣高雄地方法院刑事判決            99年度審訴字第2156號
公  訴  人  臺灣高雄地方法院檢察署檢察官
被      告  甲○○
上列被告因毒品危害防制條例案件，經檢察官提起公訴（99年度
毒偵字第2787號），被告就被訴事實為有罪陳述，經本院告知簡
式審判程序之旨，並聽取公訴人及被告之意見後，合議庭裁定由
受命法官獨任依簡式審判程序審理，判決如下：
    主  文
甲○○施用第一級毒品，累犯，處有期徒刑捌月，扣案之注射針
筒壹支沒收。
    事  實
一、甲○○前於民國95年間，因施用毒品案件，經本院以95年度
    毒聲字第1268號裁定令入勒戒處所施以觀察、勒戒後，認無
    繼續施用毒品傾向，於95年9月1日執行完畢釋放，由臺灣高
    雄地方法院檢察署檢察官以95年度毒偵字第5435號為不起訴
    處分確定。復分別於96、97年間，因施用毒品案件，經本院
    以96年度訴字第3324號、97年度審訴字第879號判處有期徒
    刑6月、6月確定，及因竊盜案件，經臺灣屏東地方法院以96
    年度簡字第1940號判處拘役55日確定，上開案件接續執行，
    於98年4月30日縮刑期滿執行完畢。詎其猶不知悔改，竟基
    於施用第一級毒品海洛因之犯意，於99年4 月3 日上午8 時
    許，在高雄縣美濃鎮○○街66號住處內，以針筒注射之方式
    ，施用第一級毒品海洛因1 次。嗣於同年4 月5 日上午10時
    30分許，經警據報前往上址扣得甲○○所有供施用第一級毒
    品海洛因之注射針筒1 支，採集其尿液送驗，結果呈嗎啡、
    可待因陽性反應，始悉上情。
二、案經高雄縣政府警察局旗山分局報請臺灣高雄地方法院檢察
    署檢察官偵查起訴。
    理  由
一、本件被告甲○○所犯為死刑、無期徒刑、最輕本刑為3年以
    上有期徒刑以外之罪，其於準備程序中就被訴事實為有罪之
    陳述，經本院告知簡式審判程序之旨，並聽取當事人意見後
    ，合議庭認宜進行簡式審判程序，爰依刑事訴訟法第273條
    之1第1項規定，裁定由受命法官獨任進行簡式審判程序，合
    先敘明。
二、上揭犯罪事實業據被告甲○○於本院審理中坦承不諱；復有
    注射針筒1支扣案可憑；又其為警所採集尿液經送檢驗後結
    果呈嗎啡、可待因之陽性反應，有高雄縣政府警察局旗山分
    局毒品危害防制條例案件嫌犯代號與真實姓名對照表（檢體
    編號：084）、台灣檢驗科技股份有限公司99年4月21日濫用
    藥物尿液檢驗報告各1份附卷可稽，足認被告自白核與事證
    相符，自得為認定被告犯罪之依據。故本案事證明確，被告
    犯行應堪認定。被告前於95年間，因施用毒品案件，經本院
    以95年度毒聲字第1268號裁定令入勒戒處所施以觀察、勒戒
    後，認無繼續施用毒品傾向，於95年9 月1 日執行完畢釋放
    ，由臺灣高雄地方法院檢察署檢察官以95年度毒偵字第5435
    號為不起訴處分確定有本院院內索引卡紀錄表、台灣高等法
    院被告前案紀錄表各1 份在卷可按，足認被告於首次觀察、
    勒戒執行完畢釋放後，5 年內再犯毒品危害防制條例第10
    條之施用毒品罪，自應依法論科。
三、核被告所為，係犯毒品危害防制條例第10條第1項之施用第
    一級毒品罪。其施用第一級毒品海洛因前持有海洛因之低度
    行為，應為施用之高度行為所吸收，不另論罪。被告前曾因
    施用毒品案件，分別經本院以96年度訴字第3324號、97年度
    審訴字第879號判處有期徒刑6月、6月確定，及因竊盜案件
    ，經臺灣屏東地方法院以96年度簡字第1940號判處拘役55日
    確定，上開案件接續執行，於98年4月30日縮刑期滿執行完
    畢之事實，有前開被告前案紀錄表1份附卷可稽，其於該徒
    刑執行完畢後5年內，故意再犯本件法定刑為有期徒刑以上
    之罪，為累犯，應依刑法第47條第1項規定加重其刑。爰審
    酌被告前因施用毒品之犯行，經施以觀察、勒戒、強制戒治
    處分及法院科刑判決執行完畢後，仍無法戒除毒癮，竟再為
    本件犯行，足見其惡習已深且戒絕毒癮之意志不堅，未能體
    悟施用毒品對自己、家人造成之傷害及社會之負擔；惟念被
    告犯後坦承犯行，態度尚可，另慮及施用毒品本質上係屬戕
    害自身健康之行為，尚未直接危害他人，反社會性程度應屬
    較低；及被告之生活狀況、品行、智識程度等一切情狀，量
    處如主文所示之刑，藉資懲儆。至扣案之注射針筒1支，係
    被告甲○○所有供其施用第一級毒品所用之物，業據其於本
    院審理程序中供承明確，爰依刑法第38條第1 項第2 款規定
    宣告沒收。
據上論斷，應依刑事訴訟法第273條之1第1項、第299條第1項前
段，毒品危害防制條例第10條第1項，刑法第11條前段、第47條
第1項、第38條第1項第2款，判決如主文。
本案經檢察官黃齡慧到庭執行職務。
中    華    民    國    99    年    8     月    19    日
                  刑事第十庭    法  官    李代昌
以上正本證明與原本無異。
如不服本判決應於收受本判決後10日內向本院提出上訴書狀，並
應敘述具體理由，如未敘述上訴理由者，應於上訴期間屆滿後20
日內補提理由書狀於本院（均須按他造當事人之人數附繕本）「
切勿逕送上級法院」。
中    華    民    國    99    年    8     月    19    日
                                書記官   黃振祐
附錄本判決論罪科刑適用法條：
毒品危害防制條例第10條
施用第一級毒品者，處6月以上5年以下有期徒刑。
施用第二級毒品者，處3年以下有期徒刑。

司法院資訊處製作；財團法人民間司法改革基金會備份。
